CONTACTO



Teléfono:







franciscoalanzaves romero@gmail.com



http://infinitysoft.es/webs/FranciscoAlanzaves/

SKILLS

// Profesional

- Creatividad
- Trabajo en equipo
- Comunicación
- Compromiso

// Técnico

- Spring boot,/Spring Batch
- Microservicios
- JPA/ Hibernate
- Java 8/11
- Jira / Remine
- Git/CVS
- Postman/Soap UI
- Maven
- MySql / PostgreSQL/ Oracle
- OAuth/OAuth2
- Spinnaker, CloudBees
- Lombok
- Linux
- IBM WebSphere Application
- Apache Tomcat
- Servidores
- Odoo ERP
- **API Rest**
- Photoshop
- **Tymeleaf**
- Ngrock

// Cursos

- Buenas prácticas desarrollo JEE Accesibilidad
- · Buenas Prácticas desarrollo JEE Clean Code
- Buenas prácticas desarrollo JEE Calidad
- Buenas prácticas desarrollo JEE Rendimiento
- Git& Git Flow
- Seguridad y privacidad de datos 2.0
- Gestión ambiental
- Programa Compliance Corporativo
- · Reglamento General de Protección de

Datos (RGPD)

· Prevención de riesgos laborales P.V.D

FRANCISCO ALANZAVES ROMERO

Analista /Senior Back end developer (Software Engineer)

ME PRESENTO ...

Me llamo Francisco, y soy Técnico de grado superior en desarrollo de aplicaciones multiplataforma, con experiencia en el desarrollo de software.

He sido capaz de adaptarme a los diferentes planes informáticos de las empresas para las que he trabajado. Adicionalmente, cuento con una gran capacidad de análisis de la información y experiencia en la gestión de equipos.

Como persona organizada y con una gran motivación, soy capaz de adaptarme a cualquier circunstancia y dar siempre lo mejor de mí en cualquier proyecto.

EXPERIENCIA

SENIOR BACK-END DEVELOPER (SOFTWARE ENGINEER)/ CAPGEMINI CORPORATION DPTO FINANCIERO MERCADONA / MINISTERIO JUSTICIA GOBIERNO DE ESPAÑA Abr 2021 - Actualmente

Spring boot, Spring Batch, JPA, Thymeleaf, Hibernate, Maven, Lombok, Jenkins, Google Cloud, OpenShift, OAuth/OAuth2, API REST, Jira, Git, MySql, PostgreSQL, Oracle, Postman, Kafka, Spinnaker, CloudBees, Apache,

SENIOR BACK-END DEVELOPER / GERENCIA INFORMATICA MINISTERIO SS Abr 2021 - Jul 2022

Spring boot, Microservicios, JPA, Hibernate, Maven, Lombok, OAuth/OAuth2, API (REST Y SOAP), Jira, Git, CVS, MySql, PostgreSQL, Oracle 11g, Postman, Apache Tomcat, WildFly, Linux, Color, ColoIBM WebSphere Application Server.

SENIOR BACKEND DEVELOPER / BANCO SANTANDER Everis- Ene 2021 - Abr 2021

Spring, JPA, Hibernate, Maven, Lombok, Jenkins, Liquibase, OAuth/OAuth2, API (REST Y SOAP), Jira, Git, MySql, PostgreSQL, Oracle 11g, Postman, Apache Tomcat, WildFly, Linux ...

ANALISTA DE DATOS/ DEVELOPER / HOSPITAL UNIVERSITARIO DE LA PLANA Getronics - Sep 2020 - Ene 2021

JSP, JPA, Hibernate, API (REST Y SOAP), Git, MySql, PostgreSQL, Oracle 11g, Apache Tomcat, WildFly, Windows server 2019 ...

ANALISTA DE DATOS/ DEVELOPER /UJI CASTELLÓN. ERIA CONSULTING Eria Consulting - Sep 2018 - Sep 2020

Spring boot, JPA, Hibernate, Maven, Lombok, Jenkins, OAuth/OAuth2, API (REST Y SOAP), CVS, MySql, SOAP UI, WildFly, Linux ...

ANALISTA DE DATOS/ DEVELOPER / INFINITY SOFT Infinity Soft - Oct 2018 - Sep 2020

Spring boot, JPA, Hibernate, Maven, Lombok, Jenkins, Liquibase, OAuth/OAuth2, API (RESTY SOAP), Jira, Git, MySql, PostgreSQL, Oracle 11g, Postman, Apache Tomcat, WildFly, Linux ...

ANALISTA DE DATOS/ DEVELOPER / TELEFÓNICA ESPAÑA Telefónica - Sep 2017 - Oct 2018

Diseño y desarrollo de WebService con persistencia de datos, para la división de grandes cuentas Valencia. Programación integral del sistema.

EDUCACIÓN

INSTITUTO TECNOLÓGICO DE TELEFÓNICA DE MADRID.

Técnico de grado superior en desarrollo de apliaciones multiplataforma.

CENTRO DE ESTUDIOS IES CAMINAS DE CASTELLÓN

AUDIOGIL Y UNIVERSIDAD JAIME I

Grado en administracion de empresas

Programador de aplicaciones informáticas y arquitectura de ordenadores.

AUDIOGIL

Desarrollo de E-commerce

VARIOS Diferentes cursos y certificados

REFERENCIAS

- MIGUEL ANGEL ALFONSO RODILLO / CT/ED&M GERENCIA INFORMÁTICA SEGURIDAD SOCIAL Dispongo de carta de recomendacion, en caso de que solicite
- VICENTE SANTOS / GERENTE DE ERIA CONSULTING

Dispongo de carta de recomendacion, en caso de que solicite

- JAVIER VALVANO MARTINEZ / RESPONSABLE EVERIS -> BANCO SANTANDER Dispongo de carta de recomendacion, en caso de que solicite
- DIEGO TARAZONA CABOLLADA / COORDINADOR TELEFONICA ESPAÑA Dispongo de carta de recomendacion, en caso de que solicite